臺灣板橋地方法院交通事件裁定　　　 100年度交聲字第3918號
原處分機關　交通部公路總局臺北區監理所板橋監理站
異　議　人
即受處分人　張志凡
上列異議人即受處分人因違反道路交通管理處罰條例案件，對於
交通部公路總局臺北區監理所板橋監理站100 年10月24日板監裁
字第裁41-CZ0000000號處分聲明異議，本院裁定如下：
    主  文
異議駁回。
    理  由
一、原處分意旨略以：異議人即受處分人張志凡於民國100 年8
    月24日上午8 時2 分許，騎乘車牌號碼PNO-206 號重型機車
    ，行經新北市○○區○○路三段時，有「駕車行經有燈光號
    誌管制之交岔路口闖紅燈」之違規行為，經新北市政府警察
    局海山分局交通分隊執勤員警以照片採證方式逕行製單舉發
    ，再經原處分機關於100 年10月24日板監裁字第裁41-CZ000
    0000號違反道路交通管理事件裁決書，依道路交通管理處罰
    條例第53條第1 項之規定，裁處罰鍰新臺幣（下同）1,800
    元，並依同條例第63條第1 項第3 款（原處分疏未敘明第3
    款）之規定，記違規點數3 點。
二、本件聲明異議意旨略以：伊於上開時地騎乘機車行經上開路
    段，該路段於每日上午8 時車流量皆很大，且舉發照片顯示
    伊通過時有將近6 台車輛一併通過，故應係當日路口有交通
    指揮人員在現場指揮交通所致，是員警舉發顯有不實，原處
    分機關遽以裁罰，顯有違誤，爰依法聲明異議，請求撤銷原
    處分云云。
三、按汽車行駛到交岔路口，其行進、轉彎，應遵守燈光號誌，
    道路交通安全規則第102 條第1 項第1 款定有明文。又汽車
    駕駛人，行經有燈光號誌管制之交岔路口闖紅燈者，處1,80
    0 元以上5,400 元以下罰鍰；汽車駕駛人有違反同條例第53
    條規定之情形者，除依該條處罰鍰外，並予記違規點數3 點
    ，道路交通管理處罰條例第53條第1 項、第63條第1 項第3
    款分別定有明文。又車輛面對圓形紅燈表示禁止通行，不得
    超越停止線或進入路口，而設於有號誌之交岔路口、白色、
    寬30至40公分、依遵行方向之路面寬度劃設之白色橫向標線
    ，為停止線，用以指示行駛車輛遇行車管制號誌中紅燈亮起
    時停止之界限，道路交通標誌標線號誌設置規則第206 條第
    1 項第5 款、第170 條第1 項、第2 項亦有明訂。
四、經查，異議人於100 年8 月24日上午8 時2 分許，騎乘車牌
    號碼PNO-206 號重型機車，在新北市○○區○○路三段往新
    莊方向有燈光號誌管制之交岔路口闖紅燈，經新北市政府警
    察局海山分局警員掣單舉發之事實，有新北市政府警察局北
    警交字第CZ0000000 號舉發違反道路交通管理事件通知單1
    件、照片9 幀附卷可資佐證。依前開採證照片所示，異議人
    騎乘機車通過民生路三段路口停止線前，民生路已為紅燈，
    異議人仍通過該處停止線，進入交岔路口，是異議人通過上
    開路口確有闖紅燈之事實，應可認定。至異議人辯稱：現場
    另有其他6 台車輛同時通過上開路口，應係有執行交通勤務
    人員在現場指揮交通所致云云；然依卷附採證照片，本件舉
    發時間，民生路口並無執行交通勤務人員指揮交通，且當日
    因民生路三段往中和方向車流量大，所以義交人員均在民生
    路三段往中和方向車道疏導車流，民生路三段往新莊方向並
    無交通指揮人員在場等情，並有新北市政府警察局海山分局
    100 年10月5 日新北警海交裁字第1000048966號函復說明在
    卷可稽，而異議人所指當時亦有其他車輛一起通過該路口，
    惟異議人闖越紅燈違規一節，應視異議人自身行為，與是否
    另有其他車輛同時違規一事無涉，異議人前開所辯，要無可
    採。
五、綜上所述，本件異議人確有於前揭時、地，有「駕車行經有
    燈光號誌管制之交岔路口闖紅燈」之違規行為，事證明確。
    從而，原處分機關依道路交通管理處罰條例第53條第1 項之
    規定，裁處罰鍰1,800 元，並依同條例第63條第1 項第3 款
    之規定，記違規點數3 點，其認事用法均無違誤，裁罰亦無
    不當，本件異議為無理由，應予駁回。
據上論斷，依道路交通事件處理辦法第18條，裁定如主文。
中    華    民    國   100    年    11    月    18    日
                         刑事第七庭  法  官  魏 俊 明
上列正本證明與原本無異。
如不服本裁定，應於裁定送達後五日內敘明抗告理由，向本院提
出抗告狀。
                                     書記官  朱 烈 稽
中    華    民    國   100    年    11    月    21    日